臺灣橋頭地方法院刑事判決　
111年度審交易字第627號
公  訴  人  臺灣橋頭地方檢察署檢察官
被      告  李至正


上列被告因公共危險案件，經檢察官提起公訴（111年度偵字第8
476號），嗣被告於準備程序中就被訴事實為有罪之陳述，經本
院裁定進行簡式審判程序，判決如下：
    主  文
李至正犯不能安全駕駛動力交通工具罪，累犯，處有期徒刑拾壹
月。
    事  實
一、李至正於民國111年6月3日22時45分前某時許，在不詳地點
    飲用酒類後，其呼氣酒精濃度達每公升0.25毫克以上之不能
    安全駕駛動力交通工具之程度，仍基於不能安全駕駛動力交
    通工具之犯意，駕駛車牌號碼0000-00號自用小客車上路。
    嗣行經高雄市○○區○○路00○0號前，因不勝酒力而將車輛停放
    於道路中，警方獲報到場處理，發現李至正於車內昏睡而對
    其盤查，並經警於111年6月3日23時8分對其實施酒精濃度測
    試，測得其呼氣所含酒精濃度達每公升0.66毫克，始查悉上
    情。
二、案經高雄市政府警察局岡山分局報告臺灣橋頭地方檢察署檢
    察官偵查起訴。
    理  由
一、本件被告李至正所犯屬法定刑為死刑、無期徒刑、最輕本刑
    為3年以上有期徒刑以外之罪，渠於準備程序時就被訴事實
    為有罪之陳述，經告知簡式審判程序要旨並聽取當事人意見
    ，經被告同意適用簡式審判程序後，本院亦認無不得或不宜
    改依簡式審判程序進行之處，爰依刑事訴訟法第273條之1第
    1項規定裁定進行簡式審判程序，合先敘明。
二、上揭犯罪事實，業據被告於本院準備程序及審理中均坦承不
    諱，並有酒精濃度檢測單、財團法人工業技術研究院呼氣酒
    精測試器檢定合格證書、高雄市政府警察局舉發違反道路交
    通管理事件通知單等附卷可稽，足認被告任意性自白與事實
    相符，堪信為真實。綜上，本件事證明確，被告上揭犯行，
    洵堪認定，應依法論科。
三、論罪科刑：
  ㈠核被告所為，係犯刑法第185條之3第1項第1款之不能安全駕
    駛動力交通工具罪。
  ㈡被告前因酒後駕車之公共危險案件，經本院108年審交易字第
    580號判決處有期徒刑10月，經上訴駁回後確定，於110年6
    月8日縮短刑期執行完畢等情，業據檢察官提出刑案資料查
    註紀錄表、上開前案判決書及執行指揮書各1紙供參，並有
    被告全國前案紀錄表在卷可稽，且為被告所不爭執（院卷第
    37頁），堪認被告於受有期徒刑之執行完畢後，5年內故意
    再犯本件有期徒刑以上之罪，核符刑法第47條第1項所定累
    犯之規定，復考量被告上開所為構成累犯之犯行與本案同為
    酒後駕車之公共危險罪，而被告明知於此，卻仍於前案執行
    完畢不足1年即再犯本案，堪認其主觀上不無有特別惡性之
    存在，益見刑罰之反應力未見明顯成效，且核無加重最低本
    刑，致生被告所受之刑罰超過其所應負擔罪責之情事。職是
    ，爰參酌司法院釋字第775號解釋意旨，依刑法第47條第1項
    規定加重其刑，以資懲惕。
　㈢爰審酌被告在飲酒後，吐氣所含酒精濃度已達每公升0.66毫
    克之情狀下，仍貿然駕車上路，顯然漠視法律規定且置往來
    公眾及駕駛人之生命、身體及財產安全於不顧，所為誠屬不
    該；惟考量被告犯後已坦承犯行，且本件未肇事產生實害，
    兼衡其本次酒駕之交通工具為自用小客車，暨其於本院審理
    中自陳高中畢業之智識程度、從事中古車銷售、月入新臺幣
    3萬元、離婚、未負擔扶養義務等一切情狀，爰量處如主文
    所示之刑。
據上論斷，應依刑事訴訟法第273條之1第1項、第299條第1項前
段，判決如主文。
本案經檢察官陳竹君提起公訴，檢察官李門騫到庭執行職務。
中　　華　　民　　國　　111 　年　　8 　　月　　29　　日
                  刑事第四庭  法　官  簡祥紋
以上正本證明與原本無異。
如不服本判決應於收受判決後20日內向本院提出上訴書狀，並應
敘述具體理由。其未敘述上訴理由者，應於上訴期間屆滿後20 
日內向本院補提理由書 (均須按他造當事人之人數附繕本)「切
勿逕送上級法院」。
中　　華　　民　　國　　111 　年　　8 　　月　 29　　日
                              書記官  鄭珓銘
附錄本案論罪科刑法條：
中華民國刑法第185條之3第1項第1款
駕駛動力交通工具而有下列情形之一者，處3 年以下有期徒刑，
得併科30萬元以下罰金：
一、吐氣所含酒精濃度達每公升零點二五毫克或血液中酒精濃度
    達百分之零點零五以上。